【裁判字號】    98,易,1680
【裁判日期】    981229
【裁判案由】    違反毒品危害防制條例
【裁判全文】
臺灣臺南地方法院刑事判決              98年度易字第1680號
公  訴  人  臺灣臺南地方法院檢察署檢察官
被      告  甲○○
上列被告因違反毒品危害防制條例案件，經檢察官聲請以簡易判
決處刑（98年度營偵字第1780號），本院認不應以簡易判決處刑
（原簡易判決處刑案號：95年度交簡字第2284號），改依通常程
序審理，並判決如下：
    主  文
本件公訴不受理。
    理  由
一、聲請簡易判決處刑意旨略以：被告甲○○明知甲基安非他命
    為毒品危害防制條例列管之第二級毒品，竟於民國98年9月7
    日前某日時，在不詳地點，向一名綽號「芳仔」真實姓名年
    籍不詳之成年男子，以不詳代價，取得第二級毒品甲基安非
    他命1小包（淨重0.07公克）而持有之，嗣於98年9月7日，
    因另案入臺灣臺南監獄臺南分監執行，於新收容人入所交付
    金錢保管時，為戒護科執行人員發現夾帶上述毒品，而查知
    上情，因認被告涉犯毒品危害防制條例第11條第2項之持有
    第二級毒品罪嫌。
二、按檢察官就簡易判決處刑之聲請，與起訴有同一之效力，法
    院於審理後認應為不受理之諭知者，應適用通常程序審判之
    ，刑事訴訟法第451條第3項、第452條定有明文。又起訴之
    程序違背規定者，應諭知不受理之判決，並得不經言詞辯論
    為之，刑事訴訟法第303條第1款、第307條亦有明定。
三、本件被告於98年9月7日因另案入監執行時，為監所人員發現
    所持有鈔票中夾有白色晶體1小包，經送驗結果確屬第二級
    毒品甲基安非他命等情，為被告於本院自承不諱，並有法務
    部調查局98年9月21日調科壹字第09800490670號鑑定書1份
    在卷可稽。惟被告於接受監所人員訪談時即表示：伊有施用
    甲基安非他命之習慣，大約於入所前1星期，曾被台南縣警
    察局善化分局員警攔檢並採尿檢驗，此包毒品可能是當時放
    在身上而渾然不知，並非故意夾帶入所等語；於本院亦辯稱
    ：本件起訴之毒品，應係入監執行前1星期為警查獲驗尿該
    次施用毒品後所剩餘等語。經查：被告前於98年8月28日，
    遭台南縣警察局善化分局員警攔檢查察贓車，同時獲其同意
    採尿送驗結果，呈甲基安非他命陽性反應，嗣經檢察官以98
    年度毒偵字第1942號聲請簡易判決處刑，經本院以98年度簡
    字第2335號判處有期徒刑3月確定等情，業經本院調取上開
    卷宗核閱無訛，足認被告上開所辯，應屬有據，且依現有卷
    證資料，亦無證據顯示被告本案持有毒品，係前案施用毒品
    遭查獲後另行起意所為，本於罪疑為輕之法理，自應為有利
    於被告之認定，是被告持有第二級毒品甲基安非他命之行為
    ，應為施用毒品之高度行為所吸收，被告所犯較低度且被吸
    收之持有第二級毒品罪，自不得與較高度之施用第二級毒品
    罪割裂單獨論罪科刑，詎檢察官不察，另就被告持有毒品部
    分向本院聲請簡易判決處刑，其起訴之程序即屬違背規定，
    揆諸前揭說明，自應由本院改依通常程序審理，並不經言詞
    辯論，逕為不受理之諭知。
據上論斷，應依刑事訴訟法第452條、第303條第1款、第307條，
判決如主文。
中    華    民    國    98    年    12    月    29    日
                  刑事第十二庭  法  官  周宛瑩
以上正本證明與原本無異。
如不服本判決應於收受本判後10日內向本院提出上訴書狀，並應
敘述具體理由。其未敘述上訴理由者，應於上訴期間屆滿後20日
內向本院補提理由書狀（均須按他造當事人之人數附繕本）「切
勿逕送上級法院」。
                                書記官  黃傳鈞
中    華    民    國    99    年    1     月    4     日

司法院資訊處製作；財團法人民間司法改革基金會備份。
